【裁判字號】    98,抗,196
【裁判日期】    980831
【裁判案由】    本票裁定
【裁判全文】
臺灣桃園地方法院民事裁定               98年度抗字第196號
抗  告  人  南靖光電科技股份有限公司
法定代理人  乙○○
抗  告  人  丙○○○
相  對  人  晶元光電股份有限公司
法定代理人  甲○○
代  理  人  范清銘律師
上列當事人間本票裁定事件，抗告人對於中華民國98年7 月6 日
本院簡易庭司法事務官98年度司票字第3991號第一審裁定提起抗
告，本院裁定如下：
    主  文
抗告駁回。
抗告程序費用各新台幣壹仟元分由抗告人負擔。
    理  由
一、抗告意旨略以：
  (一)抗告人丙○○○部分：伊於民國97年12月5 日至98年4 月底
    擔任抗告人南靖光電科技股份有限公司（下稱南靖公司）之
    董事長，否認曾於附表所示本票（下稱系爭本票）上簽名或
    蓋章，且伊未見過系爭本票，亦未曾授權他人代理簽名或蓋
    章，自不負票據責任。南靖公司與相對人間縱有債權債務關
    係存在，亦與系爭本票上所載之金額不同，系爭本票係南靖
    公司於伊擔任該公司董事長職務之前曾開立公司票據予相對
    人，嗣經南靖公司與相對人換票而來，惟伊與相對人間無任
    何債權債務關係存在，且與南靖公司間更無債務承擔或擔保
    契約，爰依法提起抗告。
  (二)抗告人南靖公司部分：否認曾於系爭本票上簽名或蓋章，若
    有代理人自行以本人即伊名義簽名於票據者，該代理人應自
    負票據責任。伊與相對人間縱有原債權債務關係存在，亦與
    系爭本票上所載之金額不同，故伊非系爭本票債務人，爰依
    法提起抗告。
  (三)均聲明：1.原裁定廢棄。2.相對人於原審之聲請應予駁回。
二、按本票執票人，依票據法第123 條之規定，聲請法院裁定許
    可對發票人強制執行，係屬非訟事件，此項聲請之裁定，及
    抗告法院之裁定，僅依非訟事件程序，以審查強制執行許可
    與否，並無確定實體上法律關係存否之效力，如發票人就票
    據債務之存否有爭執時，應由發票人提起確認之訴，以資解
    決，最高法院57年台抗字第76號判例可資參照。
三、相對人於原審主張其執有抗告人與乙○○共同簽發免除作成
    拒絕證書之系爭本票，於97年12月26日提示後未獲清償之事
    實，業據其提出系爭本票為證（見原審卷第4 頁），本院審
    核系爭本票形式上絕對必要記載事項俱屬齊全，雖未記載到
    期日，惟依票據法第120 條第2 項規定，視為見票即付，又
    系爭本票固未記載付款地，惟發票人南靖公司地址記載為「
    桃園市○○路888 號10樓之8 」，依同法條第4 項及第5 項
    規定，應以上開地址為付款地，核屬本院轄區，原裁定准予
    強制執行，形式上審查即無不合。抗告人上開抗辯，核屬實
    體上法律關係存否之爭執，縱令屬實，依上開判例意旨，仍
    應由抗告人另行起訴解決，並非本件非訟程序所得審究。抗
    告意旨執此指摘原裁定不當，求予廢棄，為無理由，應予駁
    回。
四、又原裁定雖曾列載南靖公司之法定代理人乙○○為本件當事
    人之一，惟乙○○並未提起抗告，併予敘明。
五、依非訟事件法第46條、第21條第2 項、第24條第1 項、民事
    訴訟法第495 條之1 第1 項、第449 條第1 項、第78條，裁
    定如主文。
中    華    民    國    98    年    8     月    31    日
                  民事第二庭  審判長法官  劉克聖
                              法      官  呂仲玉
                              法      官  張金柱
附表：
┌────┬───────┬───────────┬─────────┐
│票據種類│發票日（民國）│共同發票人            │票面金額（新台幣）│
├────┼───────┼───────────┼─────────┤
│本票    │97年12月26日  │南靖光電股份有限公司、│2 億4,000萬元     │
│        │              │丙○○○、乙○○      │                  │
└────┴───────┴───────────┴─────────┘
如不服本裁定，得於收受本裁定正本送達後10日內，委任律師為
代理人，並以適用法規顯有錯誤為理由，向本院提出再抗告狀（
須附繕本1 份及繳納再抗告裁判費新台幣1,000 元），經本院許
可後始可再抗告。
以上正本證明與原本無異
中    華    民    國    98    年    9     月    1     日
                               書  記  官  陳美宜


司法院資訊處製作；財團法人民間司法改革基金會備份。
